臺灣臺中地方法院刑事判決　　　　　　 94年度交易字第278號
公　訴　人　臺灣臺中地方法院檢察署檢察官
被　　　告　甲○○
　　　　　　　　　　國民
上列被告因過失傷害案件，經檢察官提起公訴（94年度偵字第58
99號），本院判決如下：
    主    文
甲○○因過失傷害人，處拘役伍拾日，如易科罰金，以參佰元折
算壹日。
    犯罪事實
一、甲○○於民國93年5月30日下午6時50分許，駕駛車牌號碼N5
    -0227號自用小客車，沿臺中市○○○街由西向東方向行駛
    ，途經同該街與復興路交岔路口，理應注意車前狀況，隨時
    採取必要之安全措施及行至無號誌之交岔路口時，支線道車
    應暫停讓幹線道車先行，而當時天候晴、光線為日間自然光
    線、路面乾燥無障礙物、視距良好，並無不能注意之情事，
    竟疏未注意而逕行通過上開交岔路口，適有乙○○騎乘車牌
    號碼JGT-312號機車搭載曾琦幃，沿該復興路自南向北方向
    行經該南京二街與復興路之交岔路口，甲○○所駕駛上開自
    用小客車遂與乙○○騎乘之機車擦撞，乙○○因此受有左踝
    骨折及內側韌帶斷裂之傷害。甲○○肇事後，經人報案，於
    台中市警察局第三分局警員黃建銘到場時陳述肇事經過並願
    接受裁判。
二、案經乙○○訴由台中市警察局第三分局報請台灣台中地方法
    院檢察署檢察官偵查起訴。
    理　　由
一、訊據被告甲○○對於上開時地駕車與告訴人乙○○發生車禍
    致告訴人受傷之事實坦言在卷，然矢口否認有任何過失，辯
    稱，當時伊在路口見告訴人騎車車速極快便停車，告訴人反
    騎車撞上，且伊對於告訴人當時是否有飲酒等節亦有存疑等
    語。經查：
  　(一)、按汽車行駛時，駕駛人應注意車前狀況並隨時採取必要
　　　　之安全措施，且汽車行駛至無號誌之交岔路口，支線道
　　　　車應暫停讓幹線道車先行，道路交通安全規則第94條第
        3款、第102條第1項第2款訂有明文。
    (二)、依卷附之道路交通事故現場圖與道路交通事故調查報告
        表(一)(二)所示，被告駕駛自用小客車沿南京二街支線道至
        復興路幹線道之交岔路口，與沿復興路幹線而來之告訴
        人發生車禍，而該路口並無設置號誌，是以被告既行駛
        於支線道，本應依上揭規定讓告訴人所騎乘之機車先行
        。
　  (三)、被告雖以當時伊業已停車，係告訴人自行騎車撞上等語
  　　　一再置辯伊並無過失。然依被告及告訴人自承與卷附照
　　　　片所示，被告所駕汽車因本件車禍而致右前方頭燈處毀
  　　　損、車頭引擎蓋前方右側有凹陷痕跡；而告訴人之機車
　　　　亦因此致該機車之左前方腳踏板與左前方車頭蓋板破裂
　　　　，由上開車輛之破損情形，可資認定被告係以車輛前右
　　　　方撞及告訴人機車之左前側。再參諸上開規定及說明，
　　　　被告本應注意車前狀況及在該路口讓幹道車先行，是以
　　　　縱有被告業已暫停該處或告訴人精神有異等情事，本件
　　　　車禍仍導因於被告未及注意所致，故而仍無卸於被告過
　　　　失責任之成立。本件車禍經送請台灣省台中市區車輛行
        車事故鑑定委員會鑑定結果，亦認被告甲○○駕駛自小
        客車行至無號誌交岔路口未讓幹道車先行，與乙○○駕
        駛重機車行經無號誌交岔路口未減速而超速行駛，同為
        肇事原因，有該委員會94年8月26日中市行字第0945401
        900號函及鑑定意見書一份附卷可佐。從而，被告之過
        失行為明確，且其過失行為與被害人之受傷間具有相當
        因果關係，從而本案事證明確，被告犯行堪予認定。
二、核被告甲○○所為，係犯刑法第284條第1項前段之過失傷害
    罪。被告肇事後，經人報案，於台中市警察局第三分局警員
    黃建銘到場時陳述肇事經過，有警訊筆錄及交通事故調查報
    告表各1份附卷可佐，核與自首要件相符，依刑法第62條前
    段減輕其刑。爰審酌被告之過失程度、被害人與有過失、被
    害人之傷勢、被告之犯後態度等一切情狀，量處如主文所示
    之刑，並諭知易科罰金之折算標準。
據上論斷，應依刑事訴訟法第299條第1項前段、刑法第284條第1
項前段、第62條前段、第41條第1項前段、罰金罰鍰提高標準條
例第1條前段、第2條，判決如主文。
本案經檢察官蔡雯娟到庭執行職務。
中　　華　　民　　國　　94　　年　　11　　月　　 8  　日
                  交通法庭審判長法  官　許金樹
                                法　官  高文崇
                                法　官　郭德進
上正本證明與原本無異。
如不服本判決，應於送達後十日內向本院提出上訴狀（須附繕本
），上訴於台灣高等法院台中分院。
中　　華　　民　　國　　94　　年　　11　　月　　10　　日
                                書記官  陳惠玲
附錄論罪科刑法條
刑法第284條第1項
因過失傷害人者，處六月以下有期徒刑，拘役或五百元以下罰金
，致重傷者，處一年以下有期徒刑、拘役或五百元以下罰金。
　　　　　　　　　　　　　　　　　　　　　　　　　　　 A
